臺灣高雄地方法院刑事判決　　　　　　　　　　　　九十一年度易字第三一六號
　　公　訴　人　臺灣高雄地方法院檢察署檢察官
　　被　　　告　丙○○
右列被告因違反著作權法案件，經檢察官聲請以簡易判決處刑（九十一年度偵字第一
四四六號），經本院高雄簡易庭認為不得以簡易判決處刑，移由本院依通常程序審理
，本院判決如左：
    主  文
丙○○共同以明知為侵害著作權之物，意圖營利而交付之方法侵害他人之著作權，累
犯，處有期徒刑參月，如易科罰金，以參佰元折算壹日。
扣案如附表所示之音樂光碟片貳佰拾貳片、標示牌肆塊、投錢筒壹個均沒收。
    事  實
一、丙○○前於民國八十八年間因竊盜案件，經臺灣雲林地方法院於八十八年八月十
    日以八十八年易字第三八六號判處有期徒刑一年，經台灣高等法院台南分院於八
    十八年九月三十日以八十八年上易字第一六０九號判決駁回上訴確定，至八十九
    年十二月一日因縮短刑期執行完畢。猶不知悔改，明知如附表所示之音樂光碟片
    ，係未經如附表所示錄音著作財產權人之同意，而擅自重製之侵害著作權之物，
    竟於九十一年一月七日，以每日新台幣（下同）七百元之報酬，受僱於不詳姓名
    年籍綽號「阿福」之成年男子，共同基於意圖營利之犯意聯絡，由丙○○在高雄
    市○○區○○路夜市攤位上，以每片一百元，買三片贈送一片之價格，交付如附
    表所示之音樂光碟予不特定人。嗣於同日二十二時二十分許，丙○○意圖散布而
    陳列如附表所示盜版音樂光碟時，為警在上址當場查獲，並扣得擅自重製如附表
    所示之音樂光碟共計二百二十三片與標示牌四塊、投錢筒一個。
二、案經辛○國際音樂股份有限公司、己○國際音樂股份有限公司、甲○國際企業股
    份有限公司、壬○唱片音樂股份有限公司、科藝百代股份有限公司、庚○哥倫比
    亞音樂股份有限公司、丁○○股份有限公司、子○唱片股份有限公司、癸○國際
    唱片股份有限公司、乙○股份有限公司、丑○唱片股份有限公司、戊○國際音樂
    股份有限公司告訴及內政部警政署保安警察第二總隊第五大隊報請臺灣高雄地方
    法院檢察署檢察官偵查起訴。
    理  由
一、右揭事實業據被告丙○○於本院審理時坦承不諱，核與告訴代理人陳少文於警訊
    時指訴相符，並有附表所示之盜版音樂光碟共計二百二十三片與標示牌四塊、投
    錢筒一個扣案可稽，及附表所示錄音著作之著作權證明文件一冊、現場照片三幀
    附卷足參，事證明確，被告犯行堪以認定。
二、核被告丙○○所為，係違反著作權法第九十四條之犯同法第九十三條第三款、第
    八十七條第二款之以明知為侵害著作權之物，意圖營利而交付之方法侵害他人之
    著作權罪。被告與不詳姓名年籍綽號「阿福」之成年男子，就上開犯行間，有犯
    意聯絡及行為分擔，皆為共同正犯。被告意圖散布而陳列之低度行為，應為其意
    圖營利而交付之高度行為所吸收，不另論罪。其一販賣而交付前揭重製光碟片之
    行為，同時侵害如附表所示及其他未據告訴之著作權人，觸犯構成要件相同之罪
    名，為同種想像競合犯，應依刑法第五十五條之規定從一重處斷。又被告前於民
    國八十八年間因竊盜案件，經臺灣雲林地方法院於八十八年八月十日以八十八年
    易字第三八六號判處有期徒刑一年，經台灣高等法院台南分院於八十八年九月三
    十日以八十八年上易字第一六０九號判決駁回上訴確定，至八十九年十二月一日
    因縮短刑期執行完畢，有前揭被告全國前案紀錄表可參，其於執行完畢後五年內
    再犯本件犯行，為累犯，應依刑法第四十七條之規定加重其刑。爰審酌被告未建
    立尊重他人之智慧財產權之守法觀念，任意謀求自己私利而危害告訴人及其他著
    作權人市場利益等一切情狀，量處如主文所示之刑，並諭知易科罰金之折算標準
    ，藉資懲儆。扣案之如附表所示之音樂及影音光碟片共二百二十三片、標示牌四
    個、投錢筒一個等物，係不詳姓名年籍綽號「阿福」之共犯所有，且為供本件犯
    罪所用之物，業據被告供承在卷，依共犯應就全部犯罪事實負其責任之法理，爰
    依刑法第三十八條第一項第二款之規定，併予宣告沒收。
三、至公訴人於九十一年三月十五日以雄檢楠藏九一偵二一０九字第一七三三四號函
    認為九十一年度偵字第二一０九號被告違反著作權法案件與本案起訴部分有連續
    犯、裁判上一罪關係而移請本院併辦，惟訊之被告堅決否認涉嫌該案部分，辯稱
    ：那天沒有受僱於「阿福」，伊為了找「阿福」談清楚本案被訴情形，而阿福遂
    要伊先將東西送進去夜市再出來見面，而伊到夜市時，鐵架已經擺好，光碟也都
    放在木製盒子中，伊只是將盒子推到攤位就被查獲等語，而移送併辦部分，公訴
    人復未提出任何證據證明與本案起訴部分確有裁判上一罪之連續犯關係，而本院
    依卷內證據無從認定該移送併辦部分與本案起訴部分有裁判上一罪之連續犯關係
    ，而前揭併辦部分既未經起訴，本院自不得併予審判，應由公訴人另為妥適處理
    ，併此敘明。
據上論斷，應依刑事訴訟法第二百九十九條第一項前段、著作權法第九十四條、第九
十三條第三款、第八十七條第二款，刑法第十一條前段、第二十八條、第五十五條、
第四十七條、第四十一條第一項、第三十八條第一項第二款，罰金罰鍰提高標準條例
，判決如主文。
中      華      民      國    九十一    年      十      月    三十一    日
                                  臺灣高雄地方法院刑事第一庭
                                      法  官      楊智守
右正本證明與原本無異。
如不服本判決，應於判決送達後十日內，向本院提出上訴狀。
                                      書記官      王美玲
中    華    民    國    九十一    年     十一     月        一        日
  附  表：
┌──────────────┬───────────┬───────┐
│著  作  財  產  權  人      │音  樂  光  碟  名  稱│   數    量   │
├──────────────┼───────────┼───────┤
│辛○國際音樂股份有限公司    │周華健 忘憂草         │   二十七片   │
├──────────────┼───────────┼───────┤
│己○國際音樂股份有限公司    │張惠妹 感應           │   二十片     │
├──────────────┼───────────┼───────┤
│甲○國際企業股份有限公司    │學友ˍ熱 Let me go    │   二十二片   │
├──────────────┼───────────┼───────┤
│壬○唱片音樂股份有限公司    │蘇永康 悲傷止步       │   十六片     │
├──────────────┼───────────┼───────┤
│科藝百代股份有限公司        │蕭亞軒 Lonely         │   二十三片   │
├──────────────┼───────────┼───────┤
│庚○哥倫比亞音樂股份有限公司│黎明 重愛輕友         │   三十五片   │
├──────────────┼───────────┼───────┤
│丁○○股份有限公司          │周杰倫 忍者           │   二十五片   │
├──────────────┼───────────┼───────┤
│子○唱片股份有限公司        │Sunday Girls 喜歡你   │   十一片     │
├──────────────┼───────────┼───────┤
│癸○國際唱片股份有限公司    │蔡依林 Show Your Love │   十二片     │
├──────────────┼───────────┼───────┤
│乙○股份有限公司            │容祖兒 說真的         │   十五片     │
├──────────────┼───────────┼───────┤
│丑○唱片股份有限公司        │狗幫傳奇 補補補       │   十二片     │
├──────────────┼───────────┼───────┤
│戊○國際音樂股份有限公司    │SHE 女朋友 冰箱       │   五片       │
├──────────────┼───────────┴───────┤
│                            │                        共二百三十二片│
└──────────────┴───────────────────┘
